臺灣宜蘭地方法院刑事判決                          九十一年度易字第一三號
    公  訴  人  臺灣宜蘭地方法院檢察署檢察官
    被      告  甲○○
右列被告因違反毒品危害防制條例案件，經檢察官提起公訴（九十一年度毒偵字第一
四九四號），本院判決如左：
     主  文
甲○○施用第二級毒品，累犯，處有期徒刑捌月。
     事  實
一、甲○○前曾因違反麻醉藥品管理條例案件，經本院判處有期徒刑五月確定，於民
    國八十六年（公訴人誤植為八十九年）十一月二十日易科罰金執行完畢。復因施
    用毒品案件，經本院以八十八年度毒聲字第三八四號裁定執行觀察勒戒後，認無
    繼續施用毒品傾向，而由台灣宜蘭地方法院檢察署檢察官於八十九年一月十四日
    以八十九年度毒偵緝字第七號為不起訴處分。後又再施用毒品案件，再經本院以
    八十九年度毒聲字第五九七號裁定執行觀察勒戒後，認有繼續施用毒品傾向，續
    經執行強制戒治，並經本院判處有期徒刑八月，已於九十年六月二十九日確定。
    竟仍不知戒除毒癮，復基於施用第二級毒品甲基安非他命之犯意，於九十年十月
    二十七日晚上八十五十分採尿送驗前九十六小時內之某時，在不詳地點，施用二
    級毒品甲基安非他命一次，為警於前述時間採尿送驗後，發現上情。
二、案經宜蘭縣警察局宜蘭分局報告台灣宜蘭地方法院檢察署檢察官偵查起訴。
     理  由
一、訊據被告矢口否認有何施用第二級毒品之犯行，辯稱當日伊曾在蘇澳分局有驗尿
    ，後移送宜蘭地檢署時，因懼於上開分局驗尿遭到動手腳而污染尿液樣本，遂主
    動請求檢察官再行驗尿。而伊確實未再施用第二級毒品，是曾於九月份在蘇澳榮
    民醫院就診並服用有關治腎臟病與控制尿酸的藥物云云。然查：
    （一）被告於九十年十月二十七日晚上八時五十分許，經警依檢察官之指揮，採
          其尿液送請有關機關以氣相層析質譜儀檢驗及複驗結果，均呈甲基安非他
          命陽性反應，此有慈濟大學濫用藥物檢驗中心檢驗總表、台灣尖端先進生
          技醫藥股份有限公司之濫用藥物檢驗報告可憑。而「‧‧‧甲基安非他命
          之成分之檢出與其投與方式、投與量、個人體質、採尿時間與檢測儀器之
          精密度等諸多因素有關，因此僅憑尿液中成安非他命陽性反應雖無法確實
          推算吸食時間距採尿時間之長短，惟依上述資料推斷，最長可能不會超過
          四日‧‧‧尿液中甲基安非他命之排出速率與尿液之酸鹼值有關，經查有
          吸食一小時後採尿檢出之文獻‧‧‧」，此有行政院衛生署藥物食品檢驗
          局八十一年二月八日（八一）藥檢壹字第一一五六號函足憑，是被告陳松
          根確有於前述採尿前之九十六小時內之某時，於不詳地點，施用第二級毒
          品甲基安非他命一次之行為，堪可認定。
    （二）被告甲○○雖以前詞為辯，然被告並無於九十年九間至行政院國軍退除役
          官兵輔導委員會蘇澳榮民醫院就診之紀錄，此有前述蘇澳榮民醫院九十一
          年四月二十五日蘇醫字第九一００００一０六四號函可查。且被告於前述
          時地採尿時，親自確認以乾淨空瓶採取自身尿液送驗並封緘捺印等情，且
          所採取尿液樣本確呈甲基安非他命陽性反應，是已足認被告該次犯行，要
          與其供稱有於蘇澳分局採尿一事無關，且被告於本院審理時請求再行採尿
          進行比對一事，亦無必要，併予敘明。
    （三）末查，被告因施用毒品案件，經本院以八十八年度毒聲字第三八四號裁定
          執行觀察勒戒後，認無繼續施用毒品傾向，而由台灣宜蘭地方法院檢察署
          檢察官於八十九年一月十四日以八十九年度毒偵緝字第七號為不起訴處分
          。後又再施用毒品案件，再經本院以八十九年度毒聲字第五九七號裁定執
          行觀察勒戒後，認有繼續施用毒品傾向，續經執行強制戒治，並經本院判
          處有期徒刑八月，已於九十年六月二十九日確定等情，此有前揭不起訴處
          分書、相關刑事判決書及台灣高等法院被告全國前案紀錄表可參，是被告
          於強制戒治後，再犯施用毒品犯行明確，應依法論科。
二、核被告甲○○所為，係犯毒品危害防制條例第十條第二項之施用第二級毒品罪。
    被告施用毒品前持有第二級毒品之低度行為，為施用之高度行為所吸收，不另論
    罪。又被告有事實欄所示之犯罪科刑及執行情形，此有被告之台灣高等法院檢察
    署刑案紀錄簡覆表一紙在卷可憑，是被告於有期徒刑執行完畢五年內，再犯有期
    徒刑以上之本罪，為累犯，應依法加重其刑。爰審酌被告犯罪之動機、目的、手
    段、所犯對社會國家成本之付出及影響、曾給予多次戒除毒癮之機會竟不知悔改
    及施用毒品之犯罪手段屬自損身命之行為及犯罪後態度等一切情狀，量處如主文
    所示之刑。
據上論斷，應依刑事訴訟法第二百九十九條第一項前段，毒品危害防制條例第十條第
二項，刑法第十一條前段、第四十七條，判決如主文。
本案經檢察官郭欣怡到庭執行職務
中    華    民    國      九十一      年      五        月    二十七    日
                                  臺灣宜蘭地方法院刑事第二庭
                                      法  官  郭  淑  珍
右正本證明與原本無異。
如不服本判決，應於判決送達後十日內向本院提出上訴狀( 應附繕本 )。
                                      書記官  李  明  威
中    華    民    國      九十一      年      五        月    二十八    日
附錄法條：
毒品危害防制條例第十條第二項
施用第二級毒品者，處三年以下有期徒刑。
